【裁判字號】    92,交抗,754
【裁判日期】    920922
【裁判案由】    聲明異議
【裁判全文】
臺灣高等法院臺中分院刑事裁定                    九十二年度交抗字第七五四號
    抗  告  人
    即受處分人  甲○○
右列抗告人因聲明異議案件，不服臺灣台中地方法院中華民國九十二年八月二十六日
所為裁定（九十二年度交聲字第六六五號）提起抗告，本院裁定如左:
      主  文
抗告駁回。
      理  由
一、按汽車有未領用牌照行駛者，或牌照業經繳銷仍行駛者，處汽車所有人新臺幣三
    千六百元以上七千二百元以下罰鍰，並禁止其行駛，道路交通管理處罰條例第十
    二條第一項第一款、第九款定有明文。
二、查本件抗告人甲○○所有之車號五Ｊ─七二四一號自用小貨車，業於九十一年七
    月十九日在交通部公路總局台中區監理所辦理逾檢註銷，並於九十二年四月十一
    日繳銷牌照，詎其於同日（九十二年四月十一日）二十二時二十分許，已繳銷牌
    照，亦未重新領用牌照，仍在台中縣大肚鄉○○街行駛，經台中縣警察局烏日分
    局員警當場查獲舉發，雖經抗告人提出申訴，惟交通部公路總局台中區監理所向
    掣單員警查證無誤後，經以九十二年五月十九日中監自字第０九二００二０六０
    九號函通知抗告人：「：：：，請於本函發交次日起十五日內檢具本函至本所違
    規處理窗口繳納低額罰款（新台幣三千六百元），逾期採累計高額罰款，：：：
    。」等情，有汽車新領牌照登記書、汽（機）車各項異動登記書、舉發違反道路
    交通管理事件通知單、台中縣警察局烏日分局九十二年五月六日九二烏警交字第
    ０六六０八號函、交通部公路總局台中區監理所九十二年五月十九日中監自字第
    ０九二００二０六０九號函等影本附卷可稽，並據證人即原舉發機關之執勤員警
    陳勢雄於原審到庭證稱：「九十二年四月十一日在大肚鄉○○街，五Ｊ─七二四
    一號小貨車無牌照行駛道路，我們鳴笛請他停車，他說他當天繳銷牌照只是要開
    到附近菜園載菜」「我們跟著他有三、四十公尺，他就是行駛在道路上，所以我
    們才去追而且鳴笛。當天是夜間，就是沒有牌照才去攔檢，離他家四、五十公尺
    」等語綦詳，抗告人上開違規事實至臻明確，原處分機關援引前揭規定裁決「至
    九十二年六月十八日止前，處罰鍰新台幣六千元，逾期則依違反道路交通管理事
    件統一裁罰標準表規定裁處。」經核並無不合，原審駁回受處分人之聲明異議，
    亦無不當。
三、抗告人抗告意旨仍執陳詞，略以舉發違反道路交通管理事件通知單上面業經註明
    ：「限當日移置駛回」，抗告人係於九十二年四月十一日當天才辦妥車牌異動及
    註銷程序，其被舉發違規之地點係在其本人戶籍所在之地方，其本人依規定將車
    駛回移置，並未行駛於其他道路云云，指摘原裁定不當，不能認為有理由，應予
    駁回。
四、據上論結，應依道路交通案件處理辦法第二十五條、第二十六條，刑事訴訟法第
    四百十二條，裁定如主文。
中      華      民      國      九十二      年    九    月    二十二    日
                                   臺灣高等法院臺中分院刑事第十庭
                                         審判長法  官  林  照  明
                                               法  官  王      銘
                                               法  官  蔡  名  曜
右正本證明與原本無異。
不得再抗告。
                                               書記官    錫  彬
中      華      民      國    九十二     年      九      月    二十四   日
                                                              Ｆ


司法院資訊處製作；財團法人民間司法改革基金會備份。
